臺灣高雄地方法院刑事判決　　　　　　　96年度易字第2891號
公　訴　人　臺灣高雄地方法院檢察署檢察官
被　　　告　乙○○
　　　　　　　　　　（另案於台灣高雄第二監獄執行中）
上列被告因竊盜案件，經檢察官提起公訴（96年度偵緝字第3104
號），本院判決如下：
    主  文
乙○○毀壞門扇竊盜，處有期徒刑玖月。
    事  實
一、乙○○意圖為自己不法所有，於民國96年1 月13日9 時許，
    前往甲○○位於高雄縣鳳山市○○街185 之4 號5 樓住處外
    ，先以不詳方式破壞鐵門門柱、繼而開啟門鎖進入該址（無
    故侵入住居部分未據提出告訴），再以徒手方式竊取甲○○
    家中之電腦液晶螢幕1 台，與其妹所有之金項鍊、金戒指各
    1 只及現金新台幣（以下同）4000元等財物得手而既遂，並
    隨即逃離現場。嗣於同日10時許，甲○○起床後察覺家中財
    物遭竊立刻報警處理，旋由員警前往上址採得乙○○所遺留
    之指紋，始循線查悉上情。
二、案經高雄縣政府警察局鳳山分局報請台灣高雄地方法院檢察
    署檢察官偵查起訴。
    理  由
壹、本件關於證據能力之意見：
    證人甲○○於本件案發後，旋於當日前往高雄縣政府警察局
    鳳山分局為警詢問並製作筆錄，其後再由檢察官傳訊到庭依
    法具結證述，是其該等陳述依法固屬審判外陳述，性質上屬
    於傳聞證據，且無刑事訴訟法第159 條之1 至之4 明定例外
    情形，依法原不具證據能力。然參以此等陳述既經檢察官及
    被告均明知其有第159 條第1 項不得為證據之情形，猶未於
    言詞辯論終結前聲明異議，本院復審酌該等陳述作成之外部
    情況並無不當，揆諸刑事訴訟法第159 條之5 規定，本院自
    得逕以前開證據方法採為認定事實之依據。
貳、實體部分：
  一、訊之被告固坦承於上述時間進入被害人甲○○住處行竊之
      事實，惟辯稱：當時門沒有關，伊就直接推門進去，並沒
      有破壞門鎖；且伊當天只有偷走液晶螢幕1 台，並未竊得
      其他財物云云。經查：
    (一)被告前於96年1 月13日9 時許，無故進入被害人甲○○位
      於高雄縣鳳山市○○街185 之4 號5 樓住處內，逕以徒手
      方式竊得液晶螢幕1 台之事實，業經證人甲○○先後於警
      詢、偵查及本院審理中指證綦詳，並有高雄縣政府警察局
      鳳山分局刑案現場勘查紀錄表及內政部警政署刑事警察局
      96年2 月2 日刑紋字第0960018421號鑑驗書各1 份在卷可
      稽，復據被告於本院審理中坦認上情不諱，足徵被告此部
      分自白核與事實相符，堪予採信。其次，被害人甲○○住
      處大門於96年1 月13日上午乃遭不詳之人以不詳方式破壞
      鐵門門柱，且其妹所有之金項鍊、金戒指各1 只及現金40
      00元等物品亦於同日10時前某時許遭竊一節，除經證人甲
      ○○到庭證述屬實外，亦有卷附現場照片可證，是此部分
      之事實亦堪認定。
    (二)又被告雖迭以前詞置辯，然依證人甲○○於本院審理中證
      稱：其是在快10點時起床走出房間，妹妹則大約在9 時許
      離家上班，其僅在9 點多聽到開門的聲音等語觀之，案發
      當日自證人甲○○之妹離家起至該證人前往客廳為止，時
      間相隔未及1 小時，且其間依該證人之判斷亦僅聽見1 次
      開門聲音，客觀上應可合理推認該址確遭他人非法入侵1
      次之情無訛。再佐以承辦員警於案發後隨即據報前往現場
      ，先後在行竊者所翻動物品上採得指紋送請鑑定之結果，
      經排除被害人甲○○自身指紋後，分別核與被告之左小指
      、左拇指指紋相符等情，亦有卷附前揭現場勘查紀錄表及
      鑑驗書可證，顯見本件在排除另有其他第三人非法進入該
      址行竊之前提下，足認確係由被告以不詳方式破壞被害人
      住處鐵門門柱後，繼而進入屋內接續竊取電腦液晶螢幕1
      台、金項鍊、金戒指各1 只及現金4000元等財物之事實無
      訛，從而被告空言否認此部分犯罪云云，顯係臨訟卸責之
      詞，洵無足採。
    (三)按刑法第321 條第1 項第2 款所謂「毀越門扇」，係指毀
      損或超越及踰越門扇者而言。至行為人雖僅毀壞構成門扇
      之一部，仍屬毀壞門扇之行為。準此，被告逕以不詳方式
      破壞被害人住處鐵門門柱而非法入內行竊，揆諸前揭說明
      ，自應論以毀壞門扇加重竊盜之責，方屬適法。職是，本
      件事證明確，被告前揭加重竊盜犯行洵堪認定，應依法論
      科。
  三、核被告乙○○所為，係犯刑法第321 條第1 項第2 款加重
      竊盜既遂罪。被告接連竊取被害人家中多項財物，時間、
      地點均屬密切接近，客觀上足認係單一行為之多次舉動，
      且其主觀上所認識者亦應屬基於單一犯意所為之接續舉動
      ，應包括於一行為予以評價，為接續犯。爰審酌被告不思
      以己力正當謀生，反圖不勞而獲，任意竊取他人之財物，
      及其犯罪動機、目的、手段，並兼衡其品行、生活狀況、
      智識程度，與事後猶不知坦認全部犯行、難見悔意等一切
      情狀，從重量處如主文所示之刑，以資懲儆。又被告前揭
      犯罪時間係在96年4 月24日以前，雖合於中華民國96年罪
      犯減刑條例第2 條第1 項第3 款規定，惟其於該條例施行
      前，業經台灣高雄地方法院檢察署於96年6 月29日發佈通
      緝，嗣於96年8 月11日方始為警緝獲到案等情，有卷附雄
      檢惟偵才緝字第3843號通緝書及被告警詢筆錄各1 份可參
      ，是其既非自動歸案接受執行，依同條例第5 條規定自不
      得逕予減刑，附此敘明。
據上論斷，應依刑事訴訟法第284 條之1 、第299 條第1 項前段
，刑法第321 條第1 項第2 款，判決如主文。
中　　華　　民　　國　　96　　年　　12　　月　　31　　日
                  刑事第四庭  法  官 陳明呈
以上正本證明與原本無異。
如不服本判決應於收受本判決後10日內向本院提出上訴書狀，並
應敘述具體理由，如未敘述上訴理由者，應於上訴期間屆滿後20
日內補提理由書狀於本院（均須按他造當事人之人數附繕本）「
切勿逕送上級法院」。
中　　華　　民　　國　　97　　年　　1 　　月　　2 　　日
 　　　　　　　　　　　　　　 書記官 林明忠
附錄本判決論罪科刑之法條：
中華民國刑法第321條
犯竊盜罪而有左列情形之一者，處6 月以上、5 年以下有期徒刑
：
  一、於夜間侵入住宅或有人居住之建築物、船艦或隱匿其內而
      犯之者。
  二、毀越門扇、牆垣或其他安全設備而犯之者。
  三、攜帶兇器而犯之者。
  四、結夥三人以上而犯之者。
  五、乘火災、水災或其他災害之際而犯之者。
  六、在車站或埠頭而犯之者。
前項之未遂犯罰之。
